【裁判字號】    98,易,1612
【裁判日期】    981231
【裁判案由】    竊盜
【裁判全文】
臺灣臺南地方法院刑事判決              98年度易字第1612號
公  訴  人  臺灣臺南地方法院檢察署檢察官
被      告  乙○○
上列被告因竊盜案件，經檢察官提起公訴（98年度營偵字第1937
號），本院獨任進行審判程序，判決如下：
    主  文
乙○○攜帶兇器於夜間侵入住宅竊盜，累犯，處有期徒刑玖月。
瑞士刀、登山刀各壹支均沒收。
    事  實
一、乙○○有多次竊盜前科，於民國93年間竊盜案件，本院經判
    處有期徒刑一年四月，於94年6月12日執行完畢。又因竊梁
    等案件，甫於民國98年10月7日因縮短刑期假釋出監，假釋
    期滿日為99年1月8日，詎其意圖為自己不法之所有，於假釋
    期間內之98年11月10日晚上9時5分許，騎乘腳踏車，且攜帶
    足供兇器使用之瑞士刀及七孔登山刀各1支，至丙○○位於
    臺南縣新營市○○路99號之住處前，見該處鐵捲門未上鎖，
    即由前門徒手將鐵捲門往上推開，擅自侵入丙○○之住處後
    ，在上開住處房間之衣櫥內，竊取現金新臺幣（下同）6元
    （即5元及1元硬幣各1枚），得手後，欲離去之際，於同日
    晚上9時20分許，適丙○○返回住處而發現，報警當場查獲
    ，扣得瑞士刀、七孔登山刀各1支及現金6元等物（現金已發
    還丙○○）。
二、案經臺南縣警察局新營分局報告臺灣臺南地方法院檢察署檢
    察官偵查起訴。
    理  由
一、證據能力之認定：按被告以外之人於審判外之陳述，經當事
    人於審判程序同意作為證據，法院審酌該言詞陳述或書面陳
    述作成時之情況，認為適當者，亦得為證據，刑事訴訟法第
    159條之5第1項定有明文。查被告於本院審理時對證人即被
    害人丙○○於警詢時所為筆錄之證據能力均不爭執，且本院
    依卷內資料審酌該警詢筆錄作成時之情況，亦認為並未有何
    違背法律或其他相關規定之情事，而應認為適當，是依刑事
    訴訟法第159條之5第1項之規定，上開證人於警詢所作之筆
    錄，為傳聞法則之例外而具有證據能力，本院自得引為判決
    參考之依據，先予敘明。
二、上開犯罪事實，業據被告於偵查中及本院審理時自白承認，
    核與證人即被害人丙○○於警詢時之指述相符，並有扣押書
    、臺南縣警察局新營分局中山路派出所扣押物品目錄表、贓
    物認領保管單、竊案現場照片6張在卷可參，足認被告自白
    確與事實相符，應可採信。綜上所述，本案事證明確，被告
    犯行足堪認定，應依法論科。
三、按刑法第321條第1項第3款之攜帶兇器竊盜罪，係以行為人
    攜帶兇器竊盜為其加重條件，此所謂兇器，其種類並無限制
    ，凡客觀上足對人之生命、身體、安全構成威脅，具有危險
    性之兇器均屬之，且祇須行竊時攜帶此種具有危險性之兇器
    為已足，並不以攜帶之初有行兇之意圖為必要（最高法院79
    年臺上字第5253號判例意旨參照）。查被告乙○○所持之瑞
    士刀及七孔登山刀，均係金屬材質所製而質地堅硬，若持以
    行兇，客觀上足以對人之身體、生命構成威脅，具有殺傷力
    ，當屬刑法第321條第1項第3款所稱兇器之一種。核被告乙
    ○○所為，係犯刑法第321條第1項第1款、第3款之夜間侵入
    住宅、攜帶兇器竊盜罪既遂。又被告有上揭犯罪前科，有台
    灣台南地方法院檢察署刑案資料查註紀錄表在卷可按，其於
    五年之內再犯本件有期徒刑以上之罪，為累犯，應依法加重
    其刑。爰審酌被告曾有多次竊盜前科，已見前述，被告再為
    本件竊盜犯行，顯然未因前案判決處刑而記取教訓，亦未因
    入監服刑而收教化之功，且被告正值壯年，四肢健全，卻不
    思以正當途徑賺取所需，好逸惡勞，竊取他人之動產，無視
    他人所有權之存在，暨其等之智識程度、生活狀況、犯罪手
    段、所生危害、竊盜所得財物之價值、所竊財物已返還被害
    人、犯罪後坦承犯行等一切情狀，量處如主文所示之刑，以
    資懲儆。
四、檢察官雖請求對被告併行諭知強制工作之保安處分，惟按保
    安處分係針對受處分人將來之危險性所為之處置，以達教化
    、治療之目的，為刑罰之補充制度。我國現行刑法採刑罰與
    保安處分雙軌制，係在維持行為責任之刑罰原則下，為協助
    行為人再社會化之功能，以及改善行為人潛在之危險性格，
    期能達成根治犯罪原因、預防犯罪之特別目的。保安處分中
    之強制工作，旨在對嚴重職業性犯罪及欠缺正確工作觀念或
    無正常工作因而犯罪者，強制其從事勞動，學習一技之長及
    正確之謀生觀念，使其日後重返社會，能適應社會生活。竊
    盜犯贓物犯保安處分條例第3條第1項規定，即係本於保安處
    分應受比例原則之規範，使保安處分之宣告，與行為人所為
    行為之嚴重性、行為人所表現之危險性及對於行為人未來行
    為之期待性相當之意旨而制定，而由法院視行為人之危險性
    格，決定應否令入勞動處所強制工作，以達預防之目的（最
    高法院91年度臺上字第4625號刑事判決意旨參照）。且按刑
    法上之習慣犯，與累犯、連續犯之性質有別，必須有具體之
    事實，足資證明行為人有犯罪之惡習及慣行，始有習慣犯規
    定之適用，並非一有累犯或連續犯之情形，即可認為有犯罪
    之習慣（最高法院54年度臺上字第3041號判決意旨參照）。
    查本案被告雖有多次竊盜前科，但本件竊盜犯行被告所竊得
    之財物為新臺幣6元價值非鉅，其情形與一般竊盜慣犯常以
    夥眾攜帶凶器破壞他人住所或建築物竊取價值達數萬或數十
    萬之財物迥異，或僅係隨機偶發之犯罪，是被告上開行為與
    實際染有竊盜習慣之慣犯，尚屬有間，又依其本件行竊之時
    間及次數等情以觀，其所表現之危險性非高，本院參酌比例
    原則中之必要性原則及罪刑相當性原則後，本院認前開宣告
    之刑，已足收懲戒警惕之效，而無交付強制工作處分之必要
    ，附此敘明；又本院審酌上情，認科以主文所示之刑，已足
    資懲戒，檢察官具體求刑一年有期徒刑，尚嫌過重，併予敘
    明。
五、扣案之瑞士刀及七孔登山刀各1支，乃被告所有且供被告犯
    本件竊盜所用之物，業據被告供述在卷，應依法宣告沒收。
六、依刑事訴訟法第299條第1項前段、第273條之1第1項，刑法
    第321條第1項第1、3款第2項、第47條第1項、第38條第1項
    第2款，判決如主文。
如不服本判決應於收受本判後10日內向本院提出上訴書狀，
    並應敘述具體理由。如未敘述上訴理由者，應於上訴期間屆
    滿後20日內向本院補提理由書狀（均須按他造當事人之人數
    附繕本、切勿逕送上級法院）。
本案經檢察官甲○○到庭執行職務。
中    華    民    國    98    年    12    月    31    日
                  刑事第七庭    法  官  朱中和
以上正本證明與原本無異
如不服本判決應於送達後10日內向本院提出上訴狀
                                書記官  黃秋萍
中    華    民    國    98    年    12    月    31    日
附錄本案論罪科刑法條全文
中華民國刑法第321條
犯竊盜罪而有左列情形之一者，處6月以上、5年以下有期徒刑：
一  於夜間侵入住宅或有人居住之建築物、船艦或隱匿其內而犯
    之者。
二  毀越門扇、牆垣或其他安全設備而犯之者。
三  攜帶兇器而犯之者。
四  結夥三人以上而犯之者。
五  乘火災、水災或其他災害之際而犯之者。
六  在車站或埠頭而犯之者。
前項之未遂犯罰之。

司法院資訊處製作；財團法人民間司法改革基金會備份。
